【裁判字號】    98,上訴,1211
【裁判日期】    980527
【裁判案由】    毒品危害防制條例
【裁判全文】
臺灣高等法院刑事判決                98年度上訴字第1211號
上  訴  人  臺灣士林地方法院檢察署檢察官
被      告  甲○○
                    （現另案於臺灣桃園女子監獄執行中）
選任辯護人  法律扶助律師  姜義贊
上列上訴人因被告違反毒品危害防制條例案件，不服臺灣士林地
方法院97年度訴字第168號，中華民國98年2月6日第一審判決（
起訴案號：臺灣士林地方法院檢察署97年度偵緝字第11號），提
起上訴，本院判決如下：
    主  文
上訴駁回。
    理  由
一、本案經本院審理結果，認第一審以上訴人即檢察官所舉證據
    尚不足認被告甲○○有販賣第二級毒品安非他命之犯行，自
    屬不能證明被告犯罪，依法諭知無罪判決，其認事用法，核
    無不當，應予維持，並引用原審判決書所記載之理由（如附
    件）。
二、檢察官上訴意旨略以：(一)因吸食毒品具有成癮性，對於施用
    毒品之人，購買毒品與施用之次數如同食衣住行對一般人而
    言屬日常生活之一環，自難期待證人丙○○對於距離被查獲
    前已有一段時日之購買毒品或施用經過仍能記憶深刻，故其
    雖對購買次數、來源前後所述些許不一，然96年6 月17日至
    同年7月9日丙○○與被告確實聯繫頻繁，次數亦超過丙○○
    於警詢中指述之5、6次，且丙○○指證向被告購買毒品之時
    間範圍大於被告行動電話開通至丙○○為警查獲之期間，二
    者並無矛盾抵觸或不符之處。原審以丙○○於警詢所述和通
    聯紀錄顯示之情形不符而不採信，認事用法顯屬有誤。(二)丙○○於偵查中，經檢察官2度命具結作證，並於97年1月11日
    偵查中與被告對質，仍堅指向被告購買毒品，陳述不僅無矛
    盾，關於毒品來源是否為「阿志」乙情，業經與被告對質時
    說明「我要毒品就是跟甲○○買，他是否是向『阿志』買，
    我就不知道了…『阿志』的存在我也只聽甲○○轉述而已」
    等語，核與丙○○在警詢中陳述被告之毒品來源為「阿志」
    乙節，亦無出入之處。(三)依被告與丙○○通聯紀錄顯示，被
    告與丙○○在聯繫後有進而相約見面之情形，再由通聯紀錄
    所顯示見面地點之基地台位置，與丙○○所證述交易地點之
    位置相符。反觀被告於偵查中對於其自稱毒品來源「阿志」
    之真實身分極力掩飾，嗣於審理中改稱「阿志」叫「乙○○
    」，並請求傳訊為證。又於偵審中辯稱：丙○○有挾怨報復
    之動機，業經丁○○予以否認在卷，被告所辯與丙○○在96
    年6月下旬及7月上旬密切通話及與丙○○、丁○○之三角戀
    情糾紛發生時間明顯矛盾，已足認被告所辯為畏罪卸責之詞
    。再者，非法販賣毒品之交易型態，亦有所謂「大盤」、「
    中盤」、「小盤」之分，其中「大盤」或「中盤」者，倘時
    機掌握得宜，或可查獲電子秤、帳冊等販賣工具，然在「小
    盤」交易情形，係一手交錢一手交貨，交易方法簡單，交易
    時間短暫，交易對象通常單一，無庸記載帳冊或使用任何販
    賣工具，且未經法院准許實施通訊監察，電信公司作為收取
    電信費用依據之通聯紀錄怎可能會有通話內容之記載？(四)綜
    上，丙○○之指證在證據法則上係屬人證之一種，與刑事訴
    訟法明定被告之自白不得作為認定事實唯一證據之情形不同
    。其指證既無矛盾或瑕疵，亦未違背經驗法則輿論裡法則時
    ，自不應僅因無法查得其他直接佐證，即對丙○○所為對被
    告不利之指證全然捨棄不採。為此提起上訴云云。
三、經查：
(一)按施用毒品者供述之憑信性本不及於一般人，關於其向某人
    購買毒品之供述，必須補強證據佐證，以擔保其供述之真實
    性，俾貫徹刑事訴訟無罪推定及嚴格證明之基本原則。所謂
    「補強證據」，係指其他有關證明該施用毒品者關於毒品交
    易供述真實性之相關證據而言，必須與該「毒品交易」之供
    述，具有相當程度之關連性，足使一般人對該供述，並無合
    理懷疑存在，而得確信其為真實者，始當之。至該施用毒品
    者前後供述是否相符、有無重大矛盾、指述是否堅決、態度
    是否肯定等情，僅係判斷其供述是否具有瑕疵之參考，本質
    上仍屬其供述之範疇，尚不足作為其供述之補強證據（最高
    法院97年度台上字第383 號判決意旨參照）。本件唯一指訴
    被告販賣第二級毒品安非他命之丙○○固以其自96年5 月初
    起至同年7月7日晚上11時許，以其使用0000000000號行動電
    話與被告使用0000000000號行動電話聯絡，在淡水路邊、鄧
    公國小、淡大側門等地，向被告購買第二級毒品安非他命。
    然丙○○迭次對於向被告購買次數、時間、地點、價格及數
    量等攸關被告販賣第二級毒品安非他命行為之重要事項均未
    能具體陳明（除96年7月7日外）。參以丙○○所陳，與通聯
    紀錄不相吻合之情如下：
  (1)本件經檢察官調閱被告使用之上開行動電話自96年5月1日起
    之通聯紀錄，發現被告使用之0000000000號行動電話自96年
    6 月17日起始有通聯紀錄，有通聯調閱查詢單在卷為憑（96
    年度偵字第9214卷，下稱偵9214卷第60頁以下），要與丙○○稱自96年5 月初即向被告以上開電話聯絡購買第二級毒品
    安非他命事宜相左。
  (2)丙○○於96年7月9日晚上8時許，在台北縣淡水鎮○○路141
    號巷口遭警逮捕，旋即於同年月日晚上10時許，在台北縣政
    府警察局淡水分局偵查隊接受詢問，有警詢筆錄存卷可參。
    觀諸丙○○於警詢中所陳，其最後1 次於96年7月7日晚上11
    時許，在台北縣淡水鎮○○街○ 段鄧公國小旁向被告購買新
    台幣（下同）1 千元之第二級毒品安非他命（偵9214卷第10
    頁），顯然該次距離丙○○遭警查獲僅2 日之久，衡情丙○○對於該次向被告購買安非他命之時間、地點應無因事過境
    遷而記憶模糊之情，所為陳述自應確切無誤。然比對被告與
    丙○○間通聯紀錄，丙○○主動聯絡被告之時間為於96年7
    月7 日22時31分至32分間，丙○○之通話基地台起始及結束
    位置，均為台北縣三芝鄉（偵9214卷第50頁及外放卷）；而
    被告自斯時起至同年月7日24時止，其所使用0000000000 號
    行動電話之基地台位置均為台北縣淡水鎮○○路159之8號7
    樓及台北縣淡水鎮坪頂里小坪頂23之1 號，均與丙○○所謂
    毒品交易地點「台北縣淡水鎮○○街」不符。
  (3)再依卷附通聯紀錄被告與丙○○雖有多次通聯或傳簡訊之紀
    錄，然於96年6月19日有3次電話聯絡及1 次傳簡訊之紀錄
    ，惟被告上開行動電話基地台均在台北市，而丙○○上開行
    動電話基地台均在台北縣淡水鎮，直至96年6 月19日24時止
    ，2 人行動電話基地台位置均無變更，自難有事後見面交易
    之機會。於同年月22日有3 次電話聯絡紀錄，惟丙○○上
    開行動電話基地台位置先後在台北縣三芝鄉、台北縣淡水鎮
    ○○路，至22時24分始變為台北市○○區○○路，此與被告
    上開行動電話基地台位置先後為台北縣淡水鎮○○街2段116
    之118號、台北縣淡水鎮○○路159之8號7樓、台北縣淡水鎮
    ○○街○ 段116之118號，直至23時33分均在台北縣淡水鎮○○路159之8號7樓均不同，該日亦無見面之可能。同年7月
    4日僅1次通聯紀錄，且被告與丙○○行動電話基地台位置分
    別為台北縣淡水鎮○○路、台北縣淡水鎮○○路，直至該日
    結束均未變更，顯然亦無見面之可能。同年月6日0時23分
    、16時33分，被告與丙○○電話聯絡時，2 人行動電話基地
    台位置均在台北縣淡水鎮○○路159之8號7 樓，或有可能見
    面外，其餘多次，2 人行動電話基地台位置均不相同。倘該
    日0 時23分電話聯絡而見面，與購買毒品之買賣雙方通常均
    先聯絡販毒者是否有現貨，購毒者購買之數量、價格及交易
    地點，事後再行見面交易之常情有悖，果否真正購買第二級
    毒品安非他命，尚值懷疑。同年月8日被告與丙○○行動
    電話基地台位置分別為台北縣淡水鎮○○路159之8號7樓、
    台北縣淡水鎮○○街亦不相同，且丙○○亦未陳述該日有向
    被告購買第二級毒品安非他命。至被告、丙○○自始至終均
    坦承上開行動電話分別為其等所使用，在無其他證據足證其
    等使用之上開行動電話曾因交付他人使用而離開身邊外，尚
    難以推測之詞，遽認被告、丙○○所使用之行動電話不無可
    能在雙方聯絡相關事宜後，即轉交他人短暫使用，故本院上
    開核對雙方通聯紀錄之推論，並無違背經驗法則。
  (4)綜上，核對丙○○所陳與被告、丙○○間通聯紀錄，可知被
    告與丙○○以行動電話聯絡，並進而見面之次數充其量僅3
    次（6月23日、7月5日及7月6 日），少於丙○○所述向被告
    購買第二級毒品安非他命4、5次或5、6次，顯然丙○○所陳
    ，多有瑕疵，在無其他補強證據佐證丙○○所證具真實性下
    ，尚難僅憑丙○○前後矛盾、不一之證述遽認被告有販賣第
    二級毒品安非他命予丙○○之情。
(二)證人丁○○證稱：我認識被告，於96年6、7月間，被告會跟
    我一起出去，丙○○知道會後會生氣（原審卷第112至114頁
    ），則被告以丙○○因其與丁○○一起出去而懷恨在心，恐
    有誣陷之情，非無可能。則丙○○迭次具結指訴被告販賣第
    二級毒品安非他命，並與被告當庭對質，仍為相同指證，乃
    為貫徹從一而終之指訴避免前功盡棄所使然，要難以此率認
    被告有販賣第二級毒品安非他命犯行。雖丁○○否認因與被
    告出訪而與丙○○發生爭吵，然丙○○既對被告與丁○○一
    起出去有所怨懟而為丁○○所深刻感受，並不因丁○○與丙○○未發生爭吵或互毆而影響丙○○對被告之怨懟。又丙○○於警詢中已坦承認識「阿志」3、4個月（偵9214卷第11
    頁），遽於與被告偵查中對質時陳述：根本不認識「阿志」
    ，「阿志」的存在我也只是聽被告轉述而已（97年度偵緝字
    第11號卷第23頁），則丙○○是否因誣陷情虛而變異原已認
    識「阿志」之情，以加強所證之憑信性，不無疑義，自難以
    丙○○前後有瑕疵之證詞，遽認被告有公訴人所指犯行。
(三)被告與丙○○固於96年6 月17日起至同年7月8日止有多次以
    行動電話聯絡紀錄，然觀諸行動電話紀錄，並無各該通電話
    具體內容，自無從知悉被告與丙○○確實談話之內容。又如
    上所述，被告與丙○○雖有多次通聯及傳簡訊之情，然並無
    隨即相約見面交易之可能，此與一般買賣毒品者，先以電話
    聯絡買賣毒品之數量、價格，並約定交易地點隨後見面進行
    交易之通常模式有所不符，自無法單憑被告與丙○○之通聯
    紀錄，妄斷被告有販賣第二級毒品安非他命之犯行。且丙○○為警查獲時，遭警查扣其所有安非他命1 小包、夾鏈袋30
    個、分裝杓1 支，業經丙○○陳述無訛；反觀被告並未遭警
    查扣任何與販賣第二級毒品安非他命有關之相關證物足佐，
    在丙○○所陳多有瑕疵，且無其他補強證據佐證下，要難單
    憑丙○○之唯一指訴，遽斷被告有販賣第二級毒品安非他命
    予丙○○之犯行。
四、綜觀卷附現存資料，以丙○○有瑕疵之指訴、通聯紀錄，尚
    未達到於通常一般之人均不致有所懷疑為真實之程度，無從
    使本院對於被告確實有販賣第二級毒品安非他命予丙○○之
    行為。檢察官提起上訴，並未有其他積極證據，供本院調查
    審酌，仍執前詞指摘原判決，應認其上訴為無理由，予以駁
    回。
據上論斷，應依刑事訴訟法第373條、第368條，判決如主文。
本案經檢察官柯麗鈴到庭執行職務。
中    華    民    國    98    年    5     月    27    日
                  刑事第二庭審判長法  官  洪光燦
                                  法  官  宋明蒼
                                  法  官  李麗玲
以上正本證明與原本無異。
檢察官如不服本判決，應於收受送達後十日內向本院提出上訴書
狀，其未敘述上訴之理由者並得於提起上訴後十日內向本院補提
理由書（均須按他造當事人之人數附繕本）。
甲○○不得上訴。
                                  書記官  廖婷璇
中    華    民    國    98    年    5     月    27    日
附件
臺灣士林地方法院刑事判決               97年度訴字第168號
    公  訴  人  臺灣士林地方法院檢察署檢察官
    被      告  甲○○  女  29歲（民國○○年○月○○日生）
                        身分證統一編號：Ｚ000000000號
                        住臺北縣淡水鎮○○街6巷8號
                        居臺北縣淡水鎮○○街18之6號
                      （現另案於臺灣桃園女子監獄執行中）
    選任辯護人  姜義贊律師
上列被告因毒品危害防制條例案件，經檢察官提起公訴（97年度
偵緝字第11號），本院判決如下：
    主  文
甲○○無罪。
    理  由
一、公訴意旨略以：被告甲○○基於販賣第二級毒品安非他命之
    犯意，於民國96年5 月至7 月7 日間，藉其0000000000號行
    動電話與丙○○持用之0000000000號行動電話聯繫後，以每
    小包0.1 公克至0.3 公克新臺幣（下同）1 千元或2 千元之
    價格，在臺北縣淡水鎮○○街○ 段鄧公國小旁、淡江大學側
    門、淡水鎮路邊一帶，先後4 至5 次販賣安非他命予丙○○
    ，迄96年7 月9 日，丙○○因施用安非他命案件為警緝獲，
    遭查扣安非他命1 包（淨重0.3 公克）後，始供出上情，因
    認被告甲○○涉犯毒品危害防制條例第4 條第2 項之販賣第
    二級毒品罪嫌。
二、按犯罪事實應依證據認定之，無證據不得認定犯罪事實；又
    不能證明被告犯罪者，法院應諭知無罪之判決，刑事訴訟法
    第154 條第2 項、第301 條第1 項分別定有明文。次按認定
    不利於被告之事實，須依積極證據，茍積極證據不足為不利
    於被告事實之認定時，即應為有利於被告之認定，更不必任
    何有利之證據；而刑事訴訟法上所謂認定犯罪事實之積極證
    據，係指適合於被告犯罪事實認定之積極證據而言，雖不以
    直接證據為限，間接證據亦包括在內，然而無論直接或間接
    證據，其為訴訟上之證明，須於通常一般之人均不致有所懷
    疑，而得確信其為真實之程度者，始得據為有罪之認定，倘
    其證明尚未達到此一程度，而有合理之懷疑存在而無從使事
    實審法院得有罪之確信時，即應由法院為諭知被告無罪之判
    決（最高法院40年臺上字第86號、30年上字第816 號、29年
    上字第3105號、76年臺上字第4986號判例意旨參照）。另按
    施用毒品者，其所稱向某人購買之供述，須補強證據以擔保
    其供述之真實性，良以施用毒品者其供述之憑信性本不及於
    一般人，況施用毒品者其供出來源，因而破獲者，法律復規
    定得減輕其刑，其有為偵查機關誘導、或為邀輕典而為不實
    之陳述之可能，其供述之真實性自有合理之懷疑，是施用毒
    品者關於其向某人購買毒品之供述，必須補強證據佐證，以
    擔保其供述之真實性，俾貫徹刑事訴訟無罪推定及嚴格證明
    之基本原則，而茲所謂補強證據，指其他有關證明施用毒品
    者之關於毒品交易之供述真實性之相關證據而言，必須與施
    用毒品者關於毒品交易之供述，具有相當程度之關連性，而
    足使一般人對施用毒品者關於毒品交易之供述，並無合理之
    懷疑存在，而得確信其為真實，始足當之（最高法院94 年
    度臺上字第2033號裁判要旨參照）。
三、本件公訴人認被告涉犯販賣第二級毒品罪嫌，無非係以證人
    丙○○之證述、被告所持用0000000000號行動電話與丙○○
    所持用0000000000號行動電話之雙向通聯紀錄及比對資料表
    等，為其主要論據。訊據被告堅決否認有公訴意旨所指之販
    賣第二級毒品安非他命予丙○○之犯行，辯稱：伊與丙○○
    從10幾年前就認識，但並非一直有聯絡，伊於96年間在臺中
    工作，96年5 月20日才回臺北，與丙○○是96年6 月中旬在
    路上遇到才再聯絡上的，丙○○有問伊之行動電話號碼，伊
    0000000000號行動電話是96年6 月17日才辦出來的，不可能
    從96年5 月就與她以行動電話聯絡；伊與丙○○於96年6 、
    7 月間有電話聯繫，是因為伊於96年7 月9 日離婚，伊與伊
    前夫在那段時間正在辦理離婚，丙○○打電話關心伊辦理離
    婚的狀況，且丙○○說她要找綽號「阿志」的乙○○購買安
    非他命，說她打阿志的電話他不接，而伊有阿志的電話，所
    以丙○○請伊幫她打電話，伊有打電話給阿志說丙○○找他
    ，但沒有跟阿志說丙○○找他做什麼，伊也不知道他們後來
    有無聯絡；丙○○於警、偵訊中指述伊販毒，是因為她男友
    丁○○喜歡伊，伊曾與丁○○出去，回到丁○○住處時有碰
    到丙○○，丁○○有因此與丙○○發生爭吵，且有大打出手
    ，丙○○才會挾怨報復誣陷伊等語。
四、經查：
(一)、按被告以外之人於審判外之言詞或書面陳述，除有刑事訴訟
    法第159 條之1 至第159 條之4 所規定之情形外，不得作為
    證據，刑事訴訟法第159 條第1 項定有明文，而本件證人丙○○於警詢及偵查中之證述，係被告以外之人於審判外之陳
    述，並經辯護人於審理中爭執其證據能力，惟按：１、被告
    以外之人於審判中滯留國外或所在不明而無法傳喚或傳喚不
    到者，其於檢察事務官、司法警察官或司法警察調查中所為
    之陳述，經證明具有可信之特別情況，且為證明犯罪事實之
    存否所必要者，得為證據，刑事訴訟法第159 條之3 第3 款
    另有明文，查證人丙○○經本院於審理中依法傳、拘未到，
    且業經臺灣士林地方法院檢察署另案通緝等情，有送達證書
    、拘票、臺灣高等法院通緝記錄表附卷可稽，證人丙○○有
    所在不明而傳喚不到之情形，且其警詢筆錄製作時間與案發
    時間相距較近，記憶通常清晰，亦無證據顯示有受何外力干
    擾情事，堪認證人丙○○之警詢筆錄具有形式上可信之特別
    情況，復為證明本案犯罪事實存否之必要事項，與刑事訴訟
    法第159 條之3 之例外規定相符，具有證據能力；２、又被
    告以外之人於偵查中向檢察官所為之陳述，除顯有不可信之
    情況者外，得為證據，刑事訴訟法第159 條之1 第2 項亦有
    明文，此乃因檢察官代表國家偵查犯罪、實施公訴，依法其
    有訊問被告、證人及鑑定人之權，證人、鑑定人且須具結，
    而實務運作時，偵查中檢察官向被告以外之人所取得之陳述
    ，原則上均能遵守法律規定，不致違法取供（刑事訴訟法第
    159 條之1 立法理由參照），查證人丙○○於偵查中所為之
    證言，業經依法具結，並於檢察官訊畢交付閱覽而經其簽名
    ，亦無證據顯示上開筆錄之作成有何顯不可信之情況，與刑
    事訴訟法第159 條之1 第2 項之例外規定相符，具有證據能
    力，均合先敘明。
(二)、查毒品通緝犯丙○○於96年7 月9 日在臺北縣淡水鎮○○路
    為警查獲，並扣得安非他命1 包（淨重0.3 公克）等情，有
    臺灣士林地方法院檢察署96年度偵字第9214號偵查卷附臺北
    縣政府警察局淡水分局刑事案件報告書及筆錄可稽；
(三)、本件公訴人舉證人丙○○之證述，及證人丙○○與被告甲○○所持用之行動電話雙向通聯紀錄及比對資料表，指訴被告
    涉犯販賣第二級毒品安非他命予丙○○之犯行。查證人丙○○雖於警詢中證稱：伊有吸食安非他命，最近1 次吸食是於
    96年7 月9 日8 時許在伊戶籍家裡的房間內，伊每次吸食約
    0.1 至0.2 公克左右；伊所吸食的安非他命是跟甲○○購買
    的，伊是用伊手機0000000000號打給甲○○的手機00000000
    00號，然後跟她約地方，她就會把安非他命拿來給伊，伊總
    共向她購買5 至6 次，有時候買1 千元，有時候買2 千元，
    甲○○跟伊說她是從「阿志」那裡購買後再拿給伊，伊與甲○○認識4 至5 年，「阿志」只認識3 至4 個月；伊從96年
    5 月初第1 次跟甲○○購買，最近1 次是於96年7 月7 日晚
    上23時許在臺北縣淡水鎮○○街○ 段鄧公國小旁跟她購買1
    千元云云（見96年度偵字第9214號偵查卷第9 至11頁警詢筆
    錄）；於偵查中證稱：伊與甲○○以前就認識，後來在路上
    巧遇聊起來才知道她那邊有貨源，伊買的都是安非他命；伊
    於96年5 月初透過甲○○買毒品，每次都是1 到2 千元左右
    ，最後1 次是7 月7 日就是伊被捕前2 天，在淡水鄧公國小
    旁給她1 千元購買安非他命，她說毒品是向他乾弟拿的，她
    乾弟叫「阿志」，她本身好像是跑腿的，伊跟她買過4 、5
    次，伊都用0000000000號跟她0000000000號行動電話聯絡，
    之後伊給她錢，她就給伊毒品，交易地點是在淡水路邊，光
    是鄧公國小附近就有兩次，淡大側門也有兩次；伊於警詢時
    說買過5 、6 次，當時伊是記不清楚，應該是4 、5 次；96
    年7 月9 日在伊身上查扣的安非他命0.3 公克就是向她購買
    ，於7 月7 日晚間11時許在鄧公國小跟她交易的；伊根本不
    認識「阿志」，反正伊要買毒品就跟甲○○買，至於她是否
    向「阿志」買，伊不知道云云（見96年度偵字第9214號偵查
    卷第32至33頁偵訊筆錄、97年度偵緝字第11號偵查卷第22至
    24頁偵訊筆錄），惟查：
１、證人丙○○前述於警詢及偵查中之證詞，均未能具體指明所
    稱被告各該次販賣安非他命之確實時間、地點、價格及數量
    等涉及被告販賣毒品犯罪之重要事項；且其於警詢中證稱總
    共向被告購買5 至6 次、與被告毒品來源「阿志」認識3 至
    4 個月云云，於偵訊中證稱總共向被告買過4 、5 次、根本
    不認識「阿志」云云，所述前後不一；
２、又證人丙○○證稱自96年5 月初至96年7 月7 日間，均以其
    所持用0000000000號行動電話與被告所持用0000000000號行
    動電話聯繫購買安非他命云云，然被告所持用0000000000號
    行動電話係於96年6 月17日始開通等情，有被告上開行動電
    話之通聯調閱查詢單在卷可稽（見96年度偵字第9214號偵查
    卷第60頁），證人證述自96年5 月起即透過該行動電話與被
    告聯繫購買毒品乙節，與卷內證據亦有未合；
３、另公訴人所舉卷附證人丙○○所持用0000000000號行動電話
    與被告所持用0000000000號行動電話之雙向通聯紀錄及比對
    資料表（見96年度偵字第9214號偵查卷第49至90頁），雖顯
    示被告與丙○○於96年6 月19日、6 月22日、6 月23日、7
    月4 日、7 月5 日、7 月6 日、7 月7 日、7 月8 日，各有
    3 通、3 通、1 通、1 通、3 通、26通、3 通、3 通之雙向
    電話通聯或傳簡訊紀錄，且雙方基地臺位置間或有相近情形
    ，然查上開行動電話通聯紀錄並無各該通話內容之記載，無
    從得悉聯繫內容是否確與販賣毒品之事相關；又證人丙○○
    除證稱其於96年7 月9 日為警緝獲時扣得之安非他命1 包，
    係於96年7 月7 日23時許在臺北縣淡水鎮○○街○ 段鄧公國
    小旁向被告購買者外，其餘各次均未證述被告販賣毒品之時
    間及地點，致本院無從由通聯紀錄之基地臺位置比對證人之
    證述內容，而證人丙○○證述於96年7 月7 日23時許在臺北
    縣淡水鎮向被告購買安非他命乙節，依前述證人丙○○所持
    用0000000000號行動電話之通聯紀錄及比對資料表顯示，該
    行動電話於96年7 月7 日晚間，僅於22時31分至22時32分間
    有通話基地臺位置資料，且基地臺起始及結束位置均在臺北
    縣三芝鄉等情，則證人是否果如其所言於96年7 月7 日23時
    許在臺北縣淡水鎮，亦屬有疑，公訴人所舉卷附行動電話通
    聯紀錄及比對資料表，亦無法佐證證人所述為實在；
４、綜上，本件證人丙○○於警詢及偵查中所為被告販賣毒品之
    證述，尚未達通常一般之人均不致有所懷疑而得確信其為真
    實之程度，而卷附證人丙○○與被告所持用行動電話之雙向
    通聯紀錄及比對資料表，亦非足令人信施用毒品之證人丙○○指證向被告購買毒品之供述為真實之補強證據，自無從認
    被告有公訴人所指之販賣第二級毒品犯行。
(四)、至公訴人另質疑被告辯稱與證人丙○○間之頻繁聯繫係因丙○○關心伊辦理離婚之狀況，顯與常情不符；被告辯稱證人
    丙○○指述伊販毒係因她男友丁○○喜歡伊，與被告於審理
    中聲請傳訊之證人丁○○所述不合；再被告於警詢、偵查中
    供稱不知「阿志」之真實姓名年籍、「阿志」之行動電話為
    0000000000號，於審理中卻指明「阿志」之真實姓名為乙○○、與「阿志」有以0930及0920開頭之行動電話聯繫，所供
    前後不一等節，而主張被告之辯解為不可採，並聲請調閱被
    告所供「阿志」持用之0920開頭的行動電話之通聯紀錄，以
    究明被告是否確有與「阿志」聯繫云云，惟按認定犯罪事實
    應依證據，為刑事訴訟法所明定，故被告否認犯罪事實所持
    之辯解，縱屬不能成立，仍非有積極證據足以證明其犯罪行
    為，不能遽為有罪之認定（最高法院30年上字第1831號判例
    意旨參照），本件既無積極證據足認被告有販賣第二級毒品
    安非他命犯行，無論被告之抗辯或反證是否係屬虛偽，均無
    法持為認定被告犯罪之論據，公訴人前開聲請調查證據部分
    亦無必要。
五、揆諸以上各節所述，被告甲○○被訴販賣第二級毒品安非他
    命予丙○○之犯行，尚屬無從證明。此外，復查無其他積極
    事證足資證明被告有公訴意旨所指之犯行，依前揭說明，不
    能證明被告犯罪，依法應為被告無罪之諭知。
據上論斷，應依刑事訴訟法第301 條第1 項，判決如主文。
本案經檢察官張紜瑋到庭執行職務
中    華    民    國    98    年    2    月     6     日
                  刑事第五庭審判長法  官  李  育  仁
                                  法  官  許  辰  舟
                                  法  官  孫  曉  青
以上正本證明與原本無異。
如不服本判決應於收受判決後10日內向本院提出上訴書狀，並應
敘述具體理由；其未敘述上訴理由者，應於上訴期間屆滿後20日
內向本院補提理由書 (均須按他造當事人之人數附繕本)「 切勿
逕送上級法院」。
                                  書記官  李  佳  穎
中    華    民    國    98    年    2    月     6     日


司法院資訊處製作；財團法人民間司法改革基金會備份。
